【裁判字號】    95,上易,137
【裁判日期】    950427
【裁判案由】    違反毒品危害防制條例
【裁判全文】
臺灣高等法院臺南分院刑事判決         95年度上易字第137號
上  訴  人
即  被  告  甲○○
                      號
選任辯護人  盧奇南  律師
上列上訴人因違反毒品危害防制條例案件，不服臺灣嘉義地方法
院94年度易字第396號中華民國95年1月27日第一審判決（起訴案
號：臺灣嘉義地方法院檢察署94年度毒偵字第1418號），提起上
訴，本院判決如下：
    主  文
原判決撤銷。
甲○○連續施用第二級毒品，累犯，處有期徒刑柒月。甲基安非
他命肆包（驗後分別淨重拾柒點肆陸公克、零點陸壹公克、零點
玖零公克、零點柒伍公克，合計淨重拾玖點柒貳公克）沒收銷燬
之；甲基安非他命包裝袋肆只、吸食器壹組、分裝匙伍支、玻璃
管捌支、分裝用吸管柒支，均沒收。
    事  實
一、甲○○前於民國（下同）八十六年、八十八年間，因違反麻
    醉藥品管理條例案件，經分別判處有期徒刑十月、二年十月
    確定，定應執行刑有期徒刑三年六月，於九十年四月二十六
    日縮短刑期假釋出監，並於九十一年五月十三日假釋期滿，
    未經撤銷假釋，以執行完畢論。又於九十二年間，因違反毒
    品危害防制條例案件，經送觀察勒戒、強制戒治後，於九十
    三年二月十八日停止戒治處分出監。詎其於釋放後五年內，
    復基於概括犯意，自九十三年八月間起，至九十四年九月十
    八日止，連續在嘉義縣布袋鎮中安里十五鄰過溝中厝七四之
    一號住處二樓頂，以玻璃球燒烤之方式，施用第二級毒品甲
    基安非他命多次。嗣經警於九十四年八月十九日，前往上開
    住處執行搜索（甲○○當時不在場，其妻余惠珍在場），扣
    得第二級毒品甲基安非他命四包（驗前分別淨重17.48公克
    、0.63公克、0.92公克、0.77公克，驗後分別淨重17.46公
    克、0.61公克、0.90公克、0.75公克，合計淨重19.72公克
    ）、吸食器一組、分裝匙五支、分裝用塑膠袋二十四個、玻
    璃管八支、分裝用吸管七支、電子磅秤一個、塑膠盒二個、
    塑膠袋一個、塑膠手提袋一個等物。嗣經警於九十四年九月
    十九日通知甲○○到案詢問並採取其尿液送驗後，結果呈毒
    品甲基安非他命陽性反應，始查悉上情。
二、案經臺南縣警察局佳里分局報請臺灣嘉義地方法院檢察署檢
    察官偵查起訴。
    理  由
一、上揭事實，迭據被告甲○○於偵查、原審及本院審理時供承
    不諱，復有第二級毒品甲基安非他命四包（驗前分別淨重17
    .48 公克、0.63公克、0.92公克、0.77公克，驗後分別淨重
    17.46公克、0.61公克、0.90公克、0.75公克，合計淨重
    19. 72公克）、吸食器一組、分裝匙五支、分裝用塑膠袋二
    十四個、玻璃管八支、分裝用吸管七支、電子磅秤一個、塑
    膠盒二個、塑膠袋一個、塑膠手提袋一個等物扣案可佐。而
    被告尿液經送檢驗後呈甲基安非他命陽性反應，有長榮大學
    94年9月27日CM0000000號確認報告一紙附卷可稽，扣案之晶
    體四包經送檢驗後呈甲基安非他命陽性反應，有高雄醫學大
    學附設中和紀念醫院94年12月27日檢驗報告四紙（報告編號
    自00 00-000至0000-000）附卷可稽。是被告自白核與事實
    相符，本件事證明確，被告犯行堪以認定。
二、核被告之所為係犯毒品危害防制條例第十條第二項施用第二
    級毒品之罪。其持有毒品之低度行為應為施用毒品之高度行
    為所吸收，不另論罪。被告所為數行為，時間緊接，所犯罪
    名相同，顯係出於概括之犯意為之，為連續犯，爰依刑法第
    五十六條之規定以一罪論，並加重其刑。又被告前於八十六
    年、八十八年間，因違反麻醉藥品管理條例案件，經分別判
    處有期徒刑十月、二年十月確定，定應執行刑有期徒刑三年
    六月，於九十年四月二十六日縮短刑期假釋出監，並於九十
    一年五月十三日假釋期滿，未經撤銷假釋，以執行完畢論。
    其於執行完畢後，五年以內再犯本件有期徒刑以上之罪，為
    累犯，應依刑法第四十七條規定加重其刑，且遞加之。
三、公訴意旨另認：被告所持有之扣案吸食器一組係專供施用第
    二級毒品甲基安非他命之器具，因認被告涉有毒品危害防制
    條例第十一條第三項之罪嫌。然查：扣案之吸食器經原審於
    九十五年一月二十五日當庭勘驗結果，前開吸食器係以裝牙
    線之盒子作成，中間插有一支玻璃管，應非屬專供施用第二
    級毒品之器具等情，有該日審判筆錄可按，且被告及公訴檢
    察官並當庭表示對於勘驗結果沒有意見（見原審卷第37頁）
    ，是本件扣案之吸食器一組應非專供施用毒品之器具甚明，
    因公訴意旨認為此部分與前開有罪部分有方法結果之牽連關
    係，屬裁判上之一罪，具審判不可分關係，爰不另為無罪之
    諭知，併此敘明。
四、原審以被告事證明確，據以論罪科刑，固非無見，惟查：(一)
    扣案之第二級毒品甲基安非他命四包（驗前分別淨重17.48
    公克、0.63公克、0.92公克、0.77公克；驗後分別淨重17.4
    6公克、0.61公克、0.90公克、0.75公克，合計淨重19.72公
    克），原判決主文竟載「淨重拾玖點柒陸公克」沒收銷燬之
    ，尚有未洽；(二)扣案之分裝用塑膠袋二十四個、電子磅秤一
    個、塑膠盒二個、塑膠袋一個、塑膠手提袋一個等物，雖均
    係被告所有，但均非供被告施用甲基安非他命所用之物，業
    據被告於原審陳述在卷（原審卷第38頁），且非違禁物，原
    判決竟併諭知沒收，亦有未洽。被告上訴意旨指摘原判決量
    刑太重，雖無理由，但原判決既有上述可議之處，自屬無可
    維持，應予撤銷改判。爰審酌被告犯罪之動機、目的、手段
    ，及其品性（有多次施用毒品之前科）、智識程度、犯罪所
    生之危害，及犯罪後態度等一切情狀，量處如主文第二項所
    示之刑。扣案之第二級毒品甲基安非他命四包（驗前分別淨
    重17.48公克、0.63公克、0.92公克、0.77公克；驗後分別
    淨重17.46公克、0.61公克、0.90公克、0.75公克，合計淨
    重19.72公克），依毒品危害防制條例第十八條第一項前段
    規定，均宣告沒收銷燬之；扣案之甲基安非他命包裝袋四只
    、吸食器一組、分裝匙五支、玻璃管八支、分裝用吸管七支
    ，均為被告所有供施用甲基安非他命所用之物，業據被告於
    原審陳述在卷（原審卷第38頁），爰依刑法第三十八條第一
    項第二款宣告沒收。
據上論斷，應依刑事訴訟法第369條第一項前段、第364條、第29
9條第一項前段，毒品危害防制條例第10條第2項、第18條第1項
前段，刑法第11條、第56條、第47條、第38條第1項第2款，判決
如主文。
本案經檢察官王碧霞到庭執行職務。
中    華    民    國    95    年    4     月    27    日
                  刑事第三庭    審判長法  官  陳義仲
                                      法  官  張世展
                                      法  官  陳顯榮
以上正本證明與原本無異。
不得上訴。
                                      書記官  李珍鳳
中    華    民    國    95    年    4     月    28    日
附錄法條：
毒品危害防制條例第十條第二項：
施用第二級毒品者，處三年以下有期徒刑。


司法院資訊處製作；財團法人民間司法改革基金會備份。
